【裁判字號】    95,重訴,2
【裁判日期】    950920
【裁判案由】    損害賠償
【裁判全文】
臺灣高等法院花蓮分院民事判決           95年度重訴字第2號
原      告  乙○○
被      告  甲○○
                        號
上列當事人間請求損害賠償事件，本院於95年9月6日言詞辯論終
結，判決如下：
    主  文
被告應給付原告新臺幣柒佰捌拾柒萬捌仟貳佰陸拾玖元，及自民
國九十五年八月十七日起至清償日止，按年息百分之五計算之利
息。
訴訟費用由被告負擔。
本判決於原告以新台幣柒拾捌萬元為被告供擔保後，得假執行。
    事實及理由
一、原告起訴主張：兩造原為男女朋友關係，但因原告深感二人
    個性不合，急欲分手，使被告心生怨恨，明知硫酸係為具強
    烈腐蝕性之化學溶劑，持之向人潑灑，有造成視能毀敗及臉
    部或身體重大不治之重傷可能，竟乃夥同友人廖進豐，共同
    基於使人受重傷之犯意聯絡，於民國（下同）89年11月14日
    由被告駕車帶廖進豐至花蓮市○○街63號「新南興工業原料
    儀器行」購買硫酸一瓶後，駕車往臺東方向行駛，然後在路
    途上，由被告教導廖進豐持被告所有之美工刀，將空的600C
    C 寶特瓶裝之礦泉水一瓶（礦泉水業已飲用殆盡）割剪開一
    半，再將約100 CC量的硫酸倒入裝填好。嗣於同日19時許，
    當車輛開至臺東市○○路○段原告所經營之來香檳榔攤附近
    時，被告先教導廖進豐要如何朝原告臉部潑灑硫酸，隨後在
    該處把風並負責接應，廖進豐則下車，步行至原告上開檳榔
    攤，佯以向原告購買檳榔和香煙，趁原告正要找錢之際，以
    右手拿上開寶特瓶裝之硫酸朝原告面部潑灑，導致原告受有
    面部、頸部、雙手部及身體多處灼傷及右眼一目視能毀敗之
    重傷害，爰依侵權行為損害賠償之規定，請求被告給付：
    １醫療費用共計：新台幣（下同）33萬1161元
    ２增加生活支出費用共計：2萬3708元。
    ３喪失勞動能力損失共計：252萬3400元
    ４慰撫金部分：500萬元
      原告因被告共同侵權行為，致受有面部、頸部、雙手部及
      身體多處灼傷及右眼一目視能毀敗之重傷害，尤以右眼失
      明及顏面傷殘，不能享有一般人工作及社交生活，精神上
      遭受非常重大之痛苦。
    並聲明如主文所示。
二、被告則以：伊並沒有叫廖進豐去潑原告硫酸，且慰撫金500
    萬元過高等語置辯。並聲明駁回原告之訴。
三、兩造不爭執之事實：
    原告遭廖進豐潑硫酸受有右眼失明等傷害，所受損害有：
    １醫療費用共計：新台幣（下同）33萬1161元
    ２增加生活支出費用共計：2萬3708元。
    ３喪失勞動能力損失共計：252萬3400元
四、本件之爭點及本院判斷
（一）被告與廖進豐是否成立共同侵權行為？
      經查：被告夥同友人廖進豐，共同基於使人受重傷之犯意
      ，二人於89年11月14日購買硫酸一瓶，再將硫酸倒入割剪
      開之寶特瓶內，於同日19時許，由被告教導廖進豐如何潑
      硫酸及把風並負責接應，廖進豐乃佯向原告購買檳榔，趁
      機拿寶特瓶裝之硫酸朝原告面部潑灑，致原告受有面部、
      右眼失明等重傷害，被告因前述重傷害犯行，業經法院判
      處有期徒刑六年六月確定等情，有本院94年上訴字第 270
      號、最高法院95年台上字第4306號判決書各一份在卷可稽
      。而廖進豐於該案中已明確證述其於當時是如何與被告甲
      ○○共同購買硫酸後，朝乙○○面部潑灑等情明確，是被
      告抗辯伊並沒有叫廖進豐去潑原告硫酸云云，並無可採，
      被告與廖進豐對於原告本件重傷害，應成立共同侵權行為
      。
（二）按因故意或過失，不法侵害他人之權利者，負損害賠償責
      任；又不法侵害他人之身體或健康者，對於被害人因此喪
      失或減少勞動能力或增加生活上之需要時，應負損害賠償
      責任；不法侵害他人之身體、健康、名譽、自由、信用、
      隱私、貞操，或不法侵害其他人格法益而情節重大者，被
      害人雖非財產上之損害，亦得請求賠償相當之金額，民法
      第184條第1項前段、第193條第1項、第195條第1項分別定
      有明文。茲將原告請求被告賠償之各項金額，審酌如下：
      。
    １醫療費用共計：新台幣（下同）33萬1161元
    ２增加生活支出費用共計：2萬3708元。
    ３喪失勞動能力損失共計：252萬3400元
      此三部分為被告所不爭執，原告此三部分之請求，均應予
      准許。
    ４精神慰撫金：本院斟酌本件重傷害發生之原因，原告因被
      告共同侵權行為，致受有面部、頸部、雙手部及身體多處
      灼傷及右眼一目視能毀敗之重傷害，尤以右眼失明及顏面
      傷殘，不能享有一般人工作及社交生活，精神上遭受非常
      重大之痛苦，原告經營檳榔攤，及被告為貨車司機等兩造
      之身分、地位及經濟狀況，認原告請求 500萬元之慰藉金
      為相當，應予准許。
（三）綜上所述，原告依侵權行為之法律關係請求被告給付 787
      萬8269元（醫療費33萬1161元＋增加生活支出費用2萬370
      8元＋喪失勞動能力損失129萬8400元＋慰藉金 500萬元）
      ，及自95年8月17日起至清償日止，按年息百分之5計算之
      利息，為有理由，應予准許。原告陳明願供擔保請准宣告
      假執行，核無不合，爰酌定相當之擔保金額准許之。
六、據上論結，本件原告之訴為有理由，依民事訴訟法第78條、
    第第390條第2項，判決如主文。
中    華    民    國    95    年    9     月    20    日
                        審判長法  官  何方興
                              法  官  王紋瑩
                              法  官  蔡勝雄
以上正本係照原本作成。
如不服本判決，應於判決送達後20日內向本院提出上訴狀。未表
明上訴理由者，應於上訴後20日內向本院提出上訴理由狀 (須按
他造人數提出繕本)。上訴時應提出委任律師或具有律師資格之
人之委任狀；委任有律師資格者，另應附具律師及格證書及釋明
委任人與受任人有民事訴訟法第466條之1第1項但書或第2項（詳
附註）所定關係之釋明文書影本。
                              書記官  陳有信
中    華    民    國    95    年    9     月    20    日
附註：民事訴訟法第466條之1 (第1項、第2項)：
對於第二審判決上訴，上訴人應委任律師為訴訟代理人。但上訴
人或其法定代理人具有律師資格者，不在此限。
上訴人之配偶、三親等內之血親、二親等內之姻親，或上訴人為
法人、中央或地方機關時，其所屬專任人員具有律師資格並經法
院認為適當者，亦得為第三審訴訟代理人。


司法院資訊處製作；財團法人民間司法改革基金會備份。
